臺灣新竹地方法院刑事判決　　　　　　　 96年度訴字第421號
公　訴　人　臺灣新竹地方法院檢察署檢察官
被　　　告　乙○○
　　　　　　　　　　（現另案於臺灣新竹監獄執行中）
　　　　　　丁○○
　　　　　　　　　　（現於臺灣新竹戒治所強制戒治中）
上列被告因搶奪等案件，經檢察官提起公訴（96年度偵字第2593
、3292號及96年度偵緝字第263號），經本院裁定改行簡式審判
程序，判決如下：
    主  文
乙○○意圖為自己不法之所有，而搶奪他人動產，累犯，處有期
徒刑壹年。又竊盜，累犯，處有期徒刑拾月，應執行有期徒刑壹
年玖月。
丁○○收受贓物，處有期徒刑月，如易科罰金，以新臺幣壹仟
元折算壹日。
    事  實
一、乙○○前於民國91年間因竊盜案件，經臺灣桃園地方法院於
    91年8月6日以91年度訴字第439號判處有期徒刑1年確定，並
    於92年7月10日縮短刑期執行完畢。復因搶奪案件，經臺灣
    桃園地方法院於93年9月16日以93年度訴字第1017號判處有
    期徒刑9月確定；又因施用毒品案件，臺灣桃園地方法院於
    93年11月11日以93年度訴字第1206號判處應執行有期徒刑1
    年確定，以上2罪經臺灣桃園地方法院於94年3月23日以94年
    度聲字第444號裁定應執行有期徒刑1年9月確定，於94年12
    月9日假釋付保護管束，甫於95年2月28日保護管束期滿執行
    完畢。復因2次加重竊盜案件，於95年9月22日經本院以95年
    度易字第463號分別判處有期徒刑8月及1年，應執行有期徒
    刑1年6月確定，現在臺灣新竹監獄執行中。丁○○前於95年
    間因2次加重竊盜案件，於95年9月22日經本院以95年度易字
    第463號分別判處有期徒刑8月及1年，應執行有期徒刑1年6
    月確定；復因竊盜案件，經臺灣桃園地方法院於96年2月6日
    以96年度壢簡字第118號判處有期徒刑6月，於96年3月12日
    確定（均尚未執行）。
二、詎其等猶不知警惕，先由乙○○、丁○○及徐漢城等3人均
    意圖為自己不法之所有，而基於竊盜之犯意聯絡，於95年8
    月21日某時，在新竹縣竹東鎮○○路○段220號前共同竊取鄒
    燕輝所有車牌號碼JK-8549號自用小客車得手（此部分竊盜
    罪業經以95年度易字第463號案件判決確定）。嗣乙○○於
    同日95年8月21日）下午7時54分，與徐漢城一起搭乘由丁○○駕駛上開車輛，當該車行駛於新竹縣竹東鎮○○路之際，
    乙○○欲購買彩券，乃單獨下車進入新竹縣竹東鎮○○路3
    段64號1樓之「十方投注站」內，向負責人丙○○欲購買新
    臺幣（下同）500元之樂透彩券，而見櫃檯上放置「吉時樂
    」3本（價值約2萬元），竟萌生意圖為自己不法所有之犯意
    ，而趁丙○○操作電腦不注意之際，搶奪該「吉時樂」3本
    得手，隨即離開投注站並搭上由不知情之丁○○所駕駛上揭
    車輛逃逸。翌日近中午時則由乙○○駕駛由丁○○向設於桃
    園縣中壢巿中山東路1段67號之旭展小客車租賃股份有限公
    司（下稱旭展公司）所承租，由徐漢城擔任保證人之車牌號
    碼ZZ-9456號自用小客車前往設於桃園縣八德巿某彩券行兌
    換現金，得款1萬餘元。
三、嗣因旭展公司經警告知上述車輛遭使用於涉犯刑事案件，乃
    由該公司會計羅玉兒以電話通知丁○○返還車輛。乙○○乃
    再於95年8月23日近中午時駕前開租用車輛搭載徐漢城至丁○○上開住處搭載之，欲前往旭展公司返還所租車輛。途中
    適乘坐在車輛後座之徐漢城睡覺之際，乙○○乃將其所兌換
    之彩金6,700元交付乘坐在副駕駛座之丁○○供作支付車輛
    租金之尾款，並告知丁○○該筆金錢之來源，而丁○○明知
    該款項為乙○○搶奪所得彩券變得之財物，係屬贓物，仍予
    收受並支付車輛租金尾款，而於95年8月23日下午2時45分將
    車輛交還上述旭展公司時，為警當場查獲。
四、乙○○另行基於為自己不法之所有之意圖，於95年11月14日
    下午3時50分許，在桃園縣八德巿大和里文昌街75號前，趁
    甲○○○所有車牌號碼Z9-1599號自用小客車未鎖車門之際
    ，徒手侵入竊取內置有國民身分證、全民健康保險卡、存摺
    、印章、信用卡，序號000000000000000號摩托羅拉廠牌行
    動電話1支及現金3萬5,000元等物品之皮包1只，得手後隨即
    逃逸，並將其內現金花用殆盡，行動電話則以其不知情之母
    親莊秀碧所申請供其使用之門號0000000000號SIM卡插入使
    用，其餘物品則予以丟棄於不詳地點。嗣為警調閱通聯紀錄
    循線查獲。
五、案經丙○○訴由新竹縣警察局竹東分局、桃園縣政府警察局
    八德分局報請及臺灣新竹地方法院檢察署檢察官自動檢舉偵
    查起訴。
    理  由
一、本件被告乙○○所犯刑法第325條第1項之搶奪罪及第320條
    第1項之竊盜罪；被告丁○○所犯刑法第349條第1項之收受
    贓物罪，均係非死刑、無期徒刑、最輕本刑為3年以上有期
    徒刑之罪，被告於本院準備程序進行中，就被訴事實為有罪
    之陳述，經本院合議庭認合於刑事訴訟法第273條之1第1項
    之規定，裁定進行簡式審判程序，合先敘明。
二、認定犯罪事實所憑證據及理由
（一）被告乙○○部分：
    1.上揭搶奪及竊盜之事實，業據被告乙○○於警詢、偵查中
      、本院準備程序及簡式審判程序訊問時均坦承不諱。
    2.告訴人丙○○於警詢及偵查中證述上揭時、地遭被告乙○○以佯成購買電腦彩券，當其操作電腦時，被告乙○○突
      然間將放置在櫃臺之3本即時樂搶走等情明確。
    3.告訴人丙○○於警詢中明確指證上揭時、地搶奪其即時樂
      之人即被告乙○○等情，有指證照片2張可按。
    4.證人徐漢城、丁○○於警詢及偵查中之供述。
    5.被害人甲○○○於警詢中證述在上揭時、地其放置在其所
      有上揭自用小客車中之皮包（內有身分證、健保卡、郵局
      提款簿及印鑑、信用卡3張、現金35,000元、眼鏡、鑰匙
      零錢包、行動電話等物）失竊等情明確。
    6.證人莊秀碧於警詢中證述，被害人甲○○○上揭失竊行動
      電話所插入之0000000000門號係被告乙○○使用等情。
    7.行動電話序號000000000000000號雙向通聯調閱查詢單1件
      。
    8.是被告乙○○上揭自白顯與事實相符，而值採信，是本案
      事證明確，犯行堪以認定。
（二）被告丁○○部分：
    1.被告丁○○於本院準備程序及簡式審判程序訊問時坦承於
      上揭時、地收受證人乙○○交付6,700元時，證人乙○○
      有告知該錢係以偷回來之彩券兌換而來，收受上揭款項後
      用以支付租車價金等情明確。
    2.證人乙○○於偵查證述，於搶奪上揭彩券得手後，於桃園
      縣八德市某彩券行兌換現金後，有拿6千多元給被告丁○○等情明確。
    3.另被告丁○○所收受由證人乙○○所交付之6,700元係由
      證人乙○○於上揭時、地搶奪告訴人丙○○所有之即時樂
      3本而至桃園縣八德市某彩券行兌換現金而得等情，亦經
      證人乙○○及告訴人丙○○於偵查中證述明確，是被告丁○○所收受由證人乙○○所交付之6,700元，係由搶奪之
      贓物3本即時樂彩券變得之財物，依刑法349條第3項規定
      ，以贓物論。
    4.被告丁○○確實於95年8月20日下午2時30分向證人羅玉兒
      承租ZZ-9456號自用小客車直至同年月23日上午，由證人
      羅玉兒聯絡被告丁○○還車等情，業經羅玉兒於警詢中證
      述明確，並有中華民國小客車租賃定型化契約書影本1件
      可按。
    5.是被告丁○○上揭自白顯與事實相符，應值採信，是本案
      事證明確，犯行堪以認定。
三、論罪科刑：
（一）罪名：
    1.核被告乙○○所為係分別犯刑法第325條第1項之搶奪罪及
      同法第320條第1項之竊盜罪。
    2.核被告丁○○所為係犯刑法第349條第1項之收受贓物罪。
（二）數罪併罰：被告乙○○上揭搶奪及竊盜犯行，犯意各別，
      行為不同，應分論併罰之。
（三）累犯：被告乙○○有如事實欄所述之前案刑事犯罪執行紀
      錄，有臺灣高等法院被告前案紀錄表1份附卷可稽，其於
      上開有期徒刑執行完畢後5年內，故意再犯本件有期徒刑
      以上之罪部分，應依刑法第47條第1項之規定，論以累犯
      ，並加重其刑。
（四）量刑：
    1.審酌被告乙○○年輕力壯，不思正途營生，竟冀望不勞而
      獲，而犯本件搶奪及竊盜犯行，且已有多次竊盜、搶奪前
      科，顯見其漠視他人財產權益，對社會財產之秩序危害甚
      大，惟所犯本件搶奪及竊盜犯行過程尚稱平和，且自警詢
      、偵查中乃至本院審理時均坦承犯行不諱，犯後態度良好
      等一切情狀，分別量處如主文所示之刑，並定其應執行之
      刑。
    2.審酌被告丁○○收受贓物動機，手段，前已有竊盜等前案
      紀錄，素行非佳，惟所收受贓款之金額為6,700元非鉅，
      且犯後於本院審理時坦承犯行等一切情狀，認公訴人具體
      求刑6個月並不相當，而量處如主文所示之刑，並諭知易
      科罰金之折算標準。
    3.另公訴人建請本院依法宣告於刑之執行前，令被告乙○○
      、丁○○入勞動處所強制工作，雖非無見，惟審酌被告2
      人於本院審理時均坦承犯罪，已有悔悟之意，故認本院前
      開量處之刑已足使被告知所警惕，尚無予以強制工作之必
      要，併予敘明。
四、據上論斷，應依刑事訴訟法第273條之1第1項、第299條第1
    項前段，刑法第325條第1項、第320條第1項、第349條第1項
    、第47條第1項、第41條第1項前段、第51條第5款，刑法施
    行法第1條之1第1項、第2項前段，判決如主文。
本案經檢察官林鳳師到庭執行職務。
中　　華　　民　　國　　96　　年　　7　　月　　 13　　日
                  刑事第二庭  法　官  方鴻愷
以上正本證明與原本無異。
如不服本判決應於收受本判決後10日內向本院提出上訴書狀，其
未敘述上訴理由者，並得於提起上訴後10日內向本院補提理由書
狀(均須按他造當事人之人數附繕本)「切勿逕送上級法院」。
中　　華　　民　　國　　96　　年　　7　　月　　 13　　日
                              書記官  吳美雲
附錄本案論罪科刑法條：
中華民國刑法第325條
意圖為自己或第三人不法之所有，而搶奪他人之動產者，處6月
以上5年以下有期徒刑。
因而致人於死者，處無期徒刑或7年以上有期徒刑，致重傷者，
處3年以上10年以下有期徒刑。
第1項之未遂犯罰之。
中華民國刑法第320條
意圖為自己或第三人不法之所有，而竊取他人之動產者，為竊盜
罪，處5年以下有期徒刑、拘役或5百元以下罰金。
意圖為自己或第三人不法之利益，而竊佔他人之不動產者，依前
項之規定處斷。
前二項之未遂犯罰之。
中華民國刑法第349條
收受贓物者，處3年以下有期徒刑、拘役或5百元以下罰金。
搬運、寄藏、故買贓物或為牙保者，處5年以下有期徒刑、拘役
或科或併科1千元以下罰金。
因贓物變得之財物，以贓物論。
